Minutes et répertoires du notaire Claude CARON, 8 juin 1619 - 7 avril 1639 (étude XXIII)
Archives nationales
- Minutes de Claude CARON, 11 juin 1619 - 7 avril 1639; MC/ET/XXIII/258 - MC/ET/XXIII/276
  - Minutes. 1622, MC/ET/XXIII/260; registre
    - PENSION § Obligation de Michel GOYER, conseiller du Roi et contrôleur en la généralité d'Orléans, à présent logé à Paris en la maison de la Rose rouge rue de la Harpe, envers Antoine DESROZIERS, bourgeois de Paris, son hôte, de 340 £ pour dépenses de bouche, gîte et logis du detteur depuis le 21 avril jusqu'à ce jour, y compris la nourriture et gîte de son homme et de son cheval., 6 septembre 1622; MC/ET/XXIII/260
    - DURANT (Georges) marchand libraire demeurant rue des Noyers, paroisse Saint-Benoît § Mariage d'Etienne LEGROS, cuisinier d'Antoine DESROZIERS, demeurant en la maison de la Rose rouge rue de la Harpe, fils de défunts Jean LEGROS et de Julienne VASCOURT, natif de Chevigné au Maine, et de Sébastienne PATIN,, fille de défunts Nicolas PATIN et Christine DESCOURTINS, assistée de Georges DURANT, 10 septembre 1622; MC/ET/XXIII/260
      contrat de mariage; Durant, Georges
    - FERME de la MESSAGERIE de Paris à Bordeaux § Cession par Elisabeth DELAUNAY veuve de Martin LE DOYEN, maître maréchal à Paris et fermier de la FERME de la MESSAGERIE, à Pierre PREVOST, facteur des messagers d'Angers, du temps restant à courir du bail de la FERME de la MESSAGERIE fait aud. défunt LE DOYEN par Gabriel BESSE le jeune, grand messager de la ville et archevêché de Bordeaux, et ce moyennant 2000 livres., 11 septembre 1622; MC/ET/XXIII/260
      bail
    - MOULIN de Crécy-en-Brie § Accords entre Jean PASQUIER, maître maçon à Paris, rue Saint-Antoine, paroisse Saint-Paul, Jean PESTAT, étant à présent à Paris, et Charles LE VIEIL, maîtres maçons à Crécy-en-Brie, chargés par ledit PASQUIER d'ouvrages de maçonnerie et couverture au... pour lesquels ils réclament 100 livres que led. PASQUIER promet leur payer dans 8 jours, 12 septembre 1622; MC/ET/XXIII/260
      accord; Pasquier, Jean; Pestat, Jean; Le Vieil, Charles
    - BATTOIR (rue du) paroisse Saint-Côme § Bail par Madeleine GRON, veuve de Nicolas LE JAY, pour 1 an, à Anne de HARDIGNY, femme séparée de biens de Humbert-Claude de FAULTIER, d'une maison sise rue du BATTOIR joignant celle où demeure la bailleresse, moyennant 400 l., en présence de Louis de SAINTE-MARTHE, avocat en Parlement, demeurant en la maison baillée., 17 septembre 1622; MC/ET/XXIII/260
      bail; Battoir (rue du)
    - REBERGUES (Claude de) Marchand cartonnier demeurant en la cour d'Albert, paroisse Saint-Etienne-du-Mont, natif de Précy-sur-Oise, fils de défunts Hector de REBERGUES et Etiennette CORDEROY § Mariage de Claude de REBERGUES et de Françoise DROUIN, fille naturelle de défunts François DROUIN, maître maçon à Paris et de Françoise TALLON. Parmi les témoins pour Claude de REBERGUES Christophe DECOURTIEUX, son cousin et maître d'apprentissage, François TALLON, maître tailleur d'habits et Nicolas TALLON, libraire et doreur de livres, tous deux demeurant rue Chartrière, cousins issus de germain de Françoise DROUIN. Sommation au nom de Claude REBERGUES., 22 septembre 1622; MC/ET/XXIII/260
      contrat d'apprentissage; contrat de mariage; Rebergues, Claude de
    - BATTOIR (rue du) paroisse Saint-André-des-Arts § Bail par Marie BRIANT, femme séparée de biens de Nicolas de GOUGES, écuyer, pour 3 ans à Richard MARAUDEL, écuyer, d'une maison sise rue du BATTOIR appartenant à la bailleresse et en laquelle elle demeure, moyennant 210 livres de loyer annuel (A la suite: 1622, 29 septembre, désistement), 24 septembre 1622; MC/ET/XXIII/260
    - DELAUNAY (Claude) Maître menuisier à Saint-Germain-des-Prés § Bail par Gabrielle DUBIEUX, femme et procuratrice de. .., elle demeurant sur le quai de la Tournelle, pour 3 ans, à Abel VANSCREVEMBOURG, maître en fait d'armes, rue du Colombier à Saint-Germain-des-Près, d'une maison rue des Egoûts moyennant 90 livres de loyer annuel., 27 septembre 1622; MC/ET/XXIII/260
      bail; Delaunay, Claude
    - ROLIN (Pierre) Chevalier, seigneur de LA ROULIERE, y demeurant en Lyonnais, actuellement logé à Paris rue d'Anjou § Obligation de Pierre ROLIN envers Charles BOULANGER, marchand pourpointier, rue des Lombards, de 240 livres pour vente de différents habits., 7 octobre 1622; MC/ET/XXIII/260
      acte de vente; obligation; Rolin, Pierre
    - CHEVALLIER (Jean) Prêtre bachelier en théologie natif du vicomté de Domfront, demeurant à Paris au Collège de Bayeux § Testament de Jean CHEVALLIER., 17 octobre 1622; MC/ET/XXIII/260
      testament; Chevallier, Jean
    - JOVELET (Vincent) maître tapissier demeurant rue Neuve Saint-Médéric § Titre-nouvel d'Olivier JOVELET, maître chandelier en suif, Françoise DENISE, sa femme et de..., à Madeleine CASSIN, veuve de Nicolas DEMONCELT, maître apothicaire-épicier, bourgeois de Paris., 19 octobre 1622; MC/ET/XXIII/260
      titre nouvel; Jovelet, Vincent
    - DOULCEUR (David) marchand libraire, bourgeois de Paris, demeurant rue Saint-Jacques § Traité entre David DOULCEUR et Isaac SUPPIYET, maître pâtissier-oublier en ladite rue, pour la charge de dîmier de la ville de Paris que David DOULCEUR délaisse à SUPPIYET moyennant 160 livres ts. (A la suite, 1622, 25 octobre, quittance), 24 octobre 1622; MC/ET/XXIII/260
      quittance; Doulceur, David
    - OFFICE de DÎMIER de la ville de Paris § Traité entre David DOULCEUR, marchand libraire et Isaac SUPPIYET, maître pâtissier-oublier, tous deux demeurant rue Saint-Jacques, pour la vente par ledit DOULCEUR aud. SUPPIYET de sa charge et OFFICE de DÎMIER, moyennant 160 livres. (A la suite: 1622, 25 octobre, quittance), 24 octobre 1622; MC/ET/XXIII/260
      acte de vente; quittance
    - SAINT-OUEN § Bail par Nicolas MERCIER, maître tailleur d'habits, bourgeois de Paris, demeurant rue Bout-de-Brie, pour 9 ans à Jean DIEU, compagnon jardinier au faubourg Saint-Jacques, d'un clos contenant 7 quartiers ou environ, fermé de murs neufs, au village de SAINT-OUEN, grande rue du dit lieu, tenant d'un bout audit MERCIER, moyennant des redevances envers l'abbaye Saint-Denis en grains, volailles, etc., la plantation de 300 bons arbres fruitiers (dont détail et noms), et l'entretien., 3 novembre 1622; MC/ET/XXIII/260
    - SURGERES (couvent des Pères Minimes de Saint-Gilles de) § Transaction entre Etienne TUFFET, avocat en Parlement demeurant à Fontenay-le-Comte, à présent à Paris, comme ayant charge des affaires d'Hélène de FONSEQUE, femme séparée de biens d'Isaac de LA ROCHEFOUCAULD, et François MERIEN, procureur en la cour de Parlement, tous deux à Paris, led. MERIN au domicile élu par les RR. PP. de la province de Touraine, pour l'exécution d'un promis passé entre la dame de LA ROCHEFOUCAULD et les RR.PP. du couvent des Pères Minimes de Saint-Gilles de SURGERES le 6 juillet dernier, devant notaire de Surgères., 7 novembre 1622; MC/ET/XXIII/260
      accord; Surgeres, couvent des Pères Minimes de Saint-Gilles de
    - SEGUIER (Antoine) Conseiller du Roi en sa cour de Parlement, demeurant rue Gît-le-Coeur § Compromis entre Antoine SEGUIER et ses créanciers., 9 novembre 1622; MC/ET/XXIII/260
      Seguier, Antoine
    - SERRURERIE (marché de) § Promesse par Claude PARENT, maître serrurier à Paris, demeurant rue et paroisse Saint-Germain-l'Auxerrois à Jacques LE JEUNE, marchand drapier bourgeois de Paris, de lui faire et fournir toutes sortes de fers, crochets, serrures et ferrures nécessaires au bâtiment et maison que ledit LE JEUNE faire de neuf en la place lui appartenant, au bout du Pont Saint-Michel (A la suite, 1622, 12 novembre, quittance de PARENT comme quoi LE JEUNE lui a remis 1164 livres de vieux fer pour employer audit marché)., 11 novembre 1622; MC/ET/XXIII/260
      quittance; marché
    - DECOURTIEUX (Christophe) Marchand cartonnier demeurant en la Cour d'Albret au mont Sainte-Geneviève § Protestation de Nicolas LEGRIS, maître cordonnier à Paris et de Christophe DECOURTIEUX fondés de procuration de Claude de REBERGUES, marchand cartonnier en ladite cour, auprès de François TALLON, maître tailleur d'habits et Nicolas TALLON, son frère, marchand libraire et maître doreur de livres, demeurant rue Chartrière, comme quoi ils n'ont pas encore payé la somme de 680 livres promises au contrat de mariage entre led. de REBERGUES et Françoise DROUIN., 21 novembre 1622; MC/ET/XXIII/260
      procuration; contrat de mariage; Decourtieux, Christophe
    - FOUCQUET de LA VARENNE (Guillaume) Evêque d'Angers § Quittance de Daniel RAVARD, ci-devant fermier général de l'Abbaye de Saint-Benoît-sur-Loire et syndic des créanciers de Mgr Guillaume FOUCQUET de LA VARENNE, défunt, à André DAMCOURT, fermier du Plessis Auton et Saintville en Beauce, de 5 700 livres sur et en moins de la somme de 6 150 livres de fermes, 24 novembre 1622; MC/ET/XXIII/260
      quittance; Foucquet de La Varenne, Guillaume
    - GRIMAULT (Antoine) marchand libraire demeurant rue du Puits-Certain, paroisse Saint-Etienne-du-Mont § Obligation d'Antoine GRIMAULT envers Thomas BENARD, messager ordinaire de Rennes en Bretagne, de la somme de 21 livres sur et en moins de plus grande somme qu'il lui devait donner pour l'emmener à Rennes., 27 novembre 1622; MC/ET/XXIII/260
      obligation; Grimault, Antoine
    - OFFICE de MESSAGER en l'Université de Paris pour le diocèse de Turin § Vente par Claude CONSTANTIN, marchand teinturier de soie à Paris, pourvu de l'OFFICE de MESSAGER en l'Université de Paris pour le diocèse de Turin, demeurant cloître Saint-Opportune, à Pierre de GRANNON, écuyer, sieur de BORDERA, pourvoyeur des oiseaux de la Grande fauconnerie du Roi, demeurant rue de la Harpe, représenté par Jeanne LE TEXIER, sa femme et procuratrice, de l'état et OFFICE de MESSAGER en l'Université de Paris pour le diocèse de Turin moyennant 450 £. ts. (A la suite: 1629, 26 mai, reconnaissance par Pierre de GRANNON) (Signe GRANDNON), 29 novembre 1622; MC/ET/XXIII/260
    - LAQUEHAY (Jean) marchand libraire et maître imprimeur à Paris, demeurant rue Saint-Etienne-des-Grès et Jeanne FIZELIER, sa femme § Obligation de Jean LAQUEHAY envers Nicolas QUARTERON, notaire et procureur ès cours ecclésiastiques, de 159 livres en prêt., 3 décembre 1622; MC/ET/XXIII/260
    - Titre nouvel par Richard Bourgeois, notaire au Châtelet, demeurant rue et paroisse Saint-Séverin, comme propriétaire d'un demi arpent 3 perches de terre à Châtel-en-Brie., 4 décembre 1622; MC/ET/XXIII/260
      titre nouvel; Le Châtelet-en-Brie (Seine-et-Marne); Saint-Séverin (rue); Bourgeois, Richard; notaire
    - PENSION § Compte des dépenses de bouche, gîte et logis faites par Vincent BRENUGAT, chez Antoine DESROZIERS, à l'enseigne de la Rose rouge rue de la Harpe et reconnaissance d'une obligation envers ce dernier de la somme de 289 livres 1 sol (au v°, 1623, 11 juin, quittance)., 20 décembre 1622; MC/ET/XXIII/260
      obligation; reconnaissance; quittance
    - Obligation de François GONDOUIN, bourgeois de la ville de Rouen, envers Pierre SOTTY, marchand de vins à Paris, pour frais de de gîte et couvert chez led. SOTTY rue de la Harpe, de la somme de 35 £ pour un mois., 24 décembre 1622; MC/ET/XXIII/260
    - FOSSOYEURS (rue des) Maison du Fer à cheval faisant l'un des coins de la rue de Vaugirard § Bail par la famille CASSIN, dont Pasquette CASSIN, femme séparée de biens de Jacques AUTISSIER, maître maçon à Paris, pour 3 ans, à Roger DELAFOSSE, marchand carrier, de la rue des FOSSOYEURS moyennant 200 livres de loyer annuel., 31 décembre 1622; MC/ET/XXIII/260
      bail; Fossoyeurs, rue des
    - OFFICE de CONSEILLER, premier ASSESSEUR en l'élection de Mortagne § Plusieurs actes concernant une obligation de Mathurin MAUDUIT, receveur du Domaine du Comté du Perche demeurant à Mortagne, envers Pierre DU RYER, conseiller secrétaire du Roi, de la somme de 3 800 livres pour le reste du paiement de l'OFFICE de CONSEILLER, premier ASSESSEUR, 31 décembre 1622; MC/ET/XXIII/260
    - BORDEAUX (archevêque de) SOURDIS (François, cardinal de) CARON (Claude) § Plusieurs actes au nom de François, cardinal de SOURDIS, 1623 - 1624; MC/ET/XXIII/260
      Escoubleau de Sourdis, François d' (1574-1628)
  - Minutes. 1623, MC/ET/XXIII/261; registre
    - DEMONCELT (Nicolas) maître apothicaire-épicier, bourgeois de Paris CARON (Claude) § Nombreux actes par Madeleine CASSIN, veuve de Nicolas DEMONCELT, demeurant rue de la Harpe; Obligation de René de BUEIL, chevalier, envers la dite CASSIN pour fournitures de drogues et médicaments d'apothicairerie., 1619 - 28 novembre 1623; MC/ET/XXIII/261
      obligation; Demoncelt, Nicolas; Caron, Claude
    - BERAULD (Samuel) Bourgeois de Paris, demeurant rue du Cimetière et paroisse Saint-André-des-Arts § Plusieurs obligations envers Samuel BERAULD, 1623; MC/ET/XXIII/261
      obligation; Berauld, Samuel
    - THIBAULT (Claude) Marchand de vins demeurant sur le fossé de l'abbaye Saint-Germain-des-Prés, enseigne de la Rose rouge, fils de défunts Claude THIBAULT, huissier-audiencier en l'élection de Poitiers et de Philippe BATTEREAU § Mariage de Claude THIBAULT, assisté de Gaulcher et Louis de SAINTE-MARTHE, avocats en Parlement, Charles LE CAMUS, l'un des pages de Monsieur de JOINVILLE, etc., avec Anne HUBELOT, fille de défunt Pierre HUBELOT, notaire au Gué de Pré, bailliage de Touraine et de Marie BLONDEAU., 3 janvier 1623; MC/ET/XXIII/261
      contrat de mariage; Thibault, Claude
    - GUÉ-PÉAN (notaire au) bailliage de Touraine § Mariage d'Anne HUBELOT, fille de défunts Pierre HUBELOT, notaire au Gué-de-Pré, et de Marie BLONDEAU., 3 janvier 1623; MC/ET/XXIII/261
      contrat de mariage; Hubelot, Anne
    - BOCQUET (François) marchand maître tapissier demeurant rue de la Harpe, paroisse Saint-Séverin § Quittance de. .. à Eléonor de PUIGUION, chevalier, sieur de LA TOUR en Angoûmois, y demeurant, à présent logé à Paris rue Sacalie, de 1900 livres qui lui restaient dûes pour 2 tentures de tapisserie., 7 janvier 1623; MC/ET/XXIII/261
      quittance; Bocquet, François
    - MESSAGERIES de la Nation de France pour les villes de Mayenne et Lassey à Paris § Requête de Marin JUSTIERE, messager des MESSAGERIES de la Nation de France pour les villes de Mayenne et Lassey à Paris, auprès de Gabriel de NAIL, prieur de Péronne, professeur en Philosophie et procureur de la Nation de France, demeurant au Collège de Navarre, pour avoir la provision du tiers de la MESSAGERIES de la Nation de France pour les villes de Mayenne et Lassey à Paris à lui vendu pardevant notaire au Mans le 6 juin 1622., 10 janvier 1623; MC/ET/XXIII/261
      Justière, Marin
    - MESSAGERIE de l'Université de Paris pour les villes de Mayenne et Lassey à Paris § Requête de Marin JUSTIERE, messager de la MESSAGERIE de l'Université de Paris pour les villes de Mayenne et Lassey à Paris auprès de Jacques DU CHEVREUL, principal du Collège de Harcourt, recteur de l'Université de Paris, pour avoir la possession du tiers de la MESSAGERIE de l'Université de Paris pour les villes de Mayenne et Lassey à Paris à lui vendu le 6 juin 1622 pardevant notaire du Mans, ce à quoi ledit Recteur déclare qu'il n'est point accoutumé de donner aucunes provisions des offices de Messageries, sauf s'il lui en parvient du procureur de la Nation de France., 14 janvier 1623; MC/ET/XXIII/261
    - JOLY (Thomas) maître batteur d'or et d'argent demeurant rue des Sept-Voies, paroisse Saint-Hilaire § Mise en apprentissage par... de Georges JOLY, son fils, chez Jean QUYNYON, marchand mercier bourgeois de Paris., 16 janvier 1623; MC/ET/XXIII/261
      contrat d'apprentissage; Joly, Thomas
    - TROISFONTAINES (Abbaye Notre-Dame de) diocèse de Châlons en Champagne § Transaction entre Henry LE PICART, abbé commendataire de l'Abbaye Notre-Dame de TROISFONTAINES diocèse de Châlons en Champagne, demeurant à Paris rue de la Harpe, paroisse Saint-Côme et François de MINETTE DU BREVILLE, chevalier, baron d'HELUTIERES, seigneur des dépendances dudit lieu, y demeurant, tous deux étant à Paris, au sujet de dîmes dont ledit seigneur est redevable envers les religieux de l'Abbaye Notre-Dame de TROISFONTAINES, 23 janvier 1623; MC/ET/XXIII/261
    - DAUMALLE (Jean) marchand libraire rue Saint-Jacques, paroisse Saint-Etienne-du-Mont § Obligation de Jean DAUMALLE envers Claude MORLOT, maître imprimeur à Paris, pour achat de 25 exemplaires du livre intitulé Divi Bernardi Opera, 24 janvier 1623; MC/ET/XXIII/261
      obligation; Daumalle, Jean
    - CASSIN (Pasquette) femme séparée de biens de Jacques AUTISSIER, maître maçon à Paris, demeurant rue de la Harpe § Testament de Pasquette CASSIN malade en la première chambre sur le devant de la maison où elle demeure rue de la Harpe, 27 janvier 1623; MC/ET/XXIII/261
      testament; Cassin, Pasquette
    - MESSAGER BAZILLE (Guillaume) MESSAGER de Maine et Lassey à Paris, à présent logé à Paris rue de la Harpe, maison de la Rose rouge § Transaction entre Guillaume BAZILLE et Marin JESTIERE, aussi Guillaume BAZILLE, 27 janvier 1623; MC/ET/XXIII/261
      accord; Bazille, Guillaume
    - MESSAGERIE du Maine et Lassey § Transaction entre Guillaume BAZILLE, messager de la MESSAGERIE du Maine et Lassey et Marin JESTIERE aussi messager de la MESSAGERIE du Maine et Lassey, tous deux à Paris logés en la maison de la Rose rouge rue de la Harpe, qui nomment des arbitres pour trancher leur différend au sujet de la MESSAGERIE du Maine et Lassey, 28 janvier 1623; MC/ET/XXIII/261
    - HEROUVILLE (Fief, terre et seigneurie d') en Vexin § Présentation des foi et hommage pour le Fief, terre et seigneurie d'HEROUVILLE par Gilles LEGALIS, bourgeois de Paris, commissaire établi au gouvernement du Fief, terre et seigneurie d'HEROUVILLE saisi à la requête de Bernard de RABUTIN, sieur et baron de BUSSY et Diane de CUGNAC, son épouse sur Antoine de CUGNAC, chevalier, seigneur dudit Fief, terre et seigneurie d'HEROUVILLE à Jean LE PAINTRE, concierge du duc de MONTMORENCY, le représentant., 28 janvier 1623; MC/ET/XXIII/261
      Legalis, Gilles
    - CARON (Pierre) Prêtre, curé de Toussus-le-Noble, diocèse de Paris, prieur de Loiré près Blois, demeurant à l'Hôtel de Sourdis, rue de l'Arbre-Sec § Constitution de rente par la famille MARIDEAU à Pierre CARON (au v°: 1638, 7 mai, quittance de rachat par Claude CARON, notaire au Châtelet, procureur de Pierre CARON son frère, prêtre, grand vicaire de l'Archevêque de Bordeaux, archidiacre de Bronsac en l'église métropolitaine dudit Bordeaux)., 3 février 1623; MC/ET/XXIII/261
      constitution de rente; quittance; Caron, Claude; Caron, Pierre; Marideau (famille)
    - MESSAGERIE de l'Université de Paris pour le Maine et Lassey § Sommation de Marin JESTIERE, messager de la MESSAGERIE de l'Université de Paris pour le Maine et Lassey à Gabriel de NAIL, prieur de Sorbonne, procureur de la Nation de France, d'avoir à lui fournir les lettres de provision du tiers de la MESSAGERIE de l'Université de Paris pour le Maine et Lassey, en vertu de la sentence arbitrale du 29 janvier dernier., 3 février 1623; MC/ET/XXIII/261
      Jestière, Marin
    - DAUPHINE (rue) § Actes concernant des constructions. .. sur la place où était l'hôtel Saint-Denis, 3 février 1623 - 10 février 1623; MC/ET/XXIII/261
      Dauphine (rue)
    - HÔTEL SAINT-DENIS § Deux actes concernant des sommes dûes pour l'acquisition de l'HÔTEL SAINT-DENIS et 248 toises de place sur laquelle a été bâtie la maison appartenant à présent à Madame de LUXEMBOURG., 3 février 1623 - 10 février 1623; MC/ET/XXIII/261
      Luxembourg, Madame de
    - SAINT-OUEN § Bail par Nicolas MERCIER, maître tailleur d'habits, bourgeois de Paris, demeurant rue Bout-de-Brie, pour 6 ans, à Lucas LE CLERC, tonnelier et laboureur à SAINT-OUEN, de la maison où il demeure, granges et terres dépendant de celle dud. MERCIER sise en la grande rue de SAINT-OUEN moyennant 200 livres de ferme et loyer annuel, l'entretien, la culture., 11 février 1623; MC/ET/XXIII/261
      bail; Mercier, Nicolas
    - HÔTEL de VENDÔME rue Fremanteau, paroisse Saint-Germain-l'Auxerrois § Transport par Clément DUPUY, écuyer du duc de VENDOME, demeurant en son HÔTEL de VENDÔME, 16 février 1623; MC/ET/XXIII/261
      Dupuy, Clément
    - VOCQUET (Nicolas) Maître des enfants de choeur de l'église Saint-Benoît § Testament de Nicolas VOCQUET étant au lit malade en sa chambre dépendant d'une maison sise dans le cloître Saint-Benoît., 1er mars 1623; MC/ET/XXIII/261
      testament; Vocquet, Nicolas
    - GUÉRIN (Guillaume) marchand libraire, bourgeois de Paris, demeurant rue Saint-Jacques, paroisse Saint-Benoît § Promesse par Guillaume GUÉRIN à Jacques PIERRE; marchand papetier, bourgeois de Paris, de lui payer la somme de 43 £ 12 s. à lui due par René MAZURIER, aussi marchand libraire à Paris, et restant à payer de la somme de 80 livres, par sa promesse du 8 août 1622., 1er mars 1623; MC/ET/XXIII/261
      Guérin, Guillaume
    - MERCIER (marchand) (Apprentissage) § Mise en apprentissage par Antoine DESROZIERS (marchand hôtelier) bourgeois de Paris, pour 3 ans, d'Henry DESROZIERS son fils, âgé de 15 à 16 ans, chez Antoine JOLY, marchand MERCIER, tous deux demeurant rue de la Harpe, moyennant 150 livres, 6 mars 1623; MC/ET/XXIII/261
      contrat d'apprentissage; Desroziers, Antoine
    - BATTOIR (rue du) paroisse Saint-Côme § Bail par Madeleine GRON, veuve de Nicolas LE JAY, conseiller du Roi correcteur en la chambre des Comptes, demeurant rue du BATTOIR, pour 5 ans, à Jacques DU QUESNEL, avocat en la cour de Parlement, demeurant rue du BATTOIR, de la maison joignant celle de la bailleresse rue du BATTOIR, lui appartenant, moyennant 400 livres de loyer annuel., 17 mars 1623; MC/ET/XXIII/261
      bail; Battoir (rue du); Gron, Madeleine
    - OFFICE de PRÉSIDENT et TRÉSORIER GÉNÉRAL de France en la généralité d'Auvergne § Vente par Gabrielle de MILLES, veuve en 2mes noces de Blaise CISTEL, conseiller du Roi pourvu de l'OFFICE de PRÉSIDENT et TRÉSORIER GÉNÉRAL de France, à Claude de VERTUS, écuyer, dudit OFFICE de PRÉSIDENT et TRÉSORIER GÉNÉRAL de France, moyennant 51 000 livres., 22 mars 1623; MC/ET/XXIII/261
      acte de vente; Milles, Gabrielle de
    - Inventaire des biens de René Halleray, avocat en Parlement, décédé en la maison de Martin Rogier, rue de la Parcheminerie, avec prisée de livres par Thomas Blaise, marchand libraire à Paris., 23 mars 1623; MC/ET/XXIII/261
      Fichier Bibliothèques.
      inventaire après décès; Blaise, Thomas; Halleray, René; Rogier, Martin
    - SCULPTURE (marché de) § Engagement par Nicolas BLAZEL, sculpteur natif d'Ameins, actuellement au faubourg Saint-Jacques, aux Carmélines, envers Monseigneur François, cardinal de SOURDIS, à travailler et servir en son art de sculpture, avec un compagnon, en tous les ouvrages qu'il plaira audit Cardinal de les employer, pour les temps et lieux su'il lui conviendra, ce présent marché fait moyennant 45 livres tournois par mois, composé de 30 jours ouvragles, et la nourriture et le logement dud. BLAZEL et son aide., 25 mars 1623; MC/ET/XXIII/261
      marché; Blazel, Nicolas; sculpteur
    - CORDONNIER (Maître) LE LONG (Louis) dit LE PICARD rue de la Vieille-Bouclerie § Mainlevée par Louis LE LONG dit LE PICARD à Antoine SEGUIER; Obligation à Louis LE LONG dit LE PICARD par ledit SEGUIER de 800 livres pour vente de marchandises.; [Promesse d'Antoine SEGUIER aud. LE LONG], 29 mars 1623; MC/ET/XXIII/261
      mainlevée; obligation; Le Long, Louis
    - GRANNON (Pierre de) Ecuyer, sieur de BERDERA, pourvoyeur des oiseaux de la Grande fauconnerie du Roi, demeurant rue de la Harpe § Transport par Pierre de GRANNON à Julien LE BIGOT, receveur des Barrages de Paris, de la somme de 570 livres à prendre sur Jean-Baptiste de GRANNON, frère de Pierre de GRANNON, marchand à Lyon, des premiers deniers qui proviendront des offices de Messageries ordinaires, héréditaires de lad. ville de Lyon au Pont-de-Beauvoisin, suivant le traité qu'ils ont fait., 29 mars 1623; MC/ET/XXIII/261
      Grannon, Pierre de